臺灣高等法院臺南分院民事判決　94年度上易字第8號
上　訴　人　甲○○
訴訟代理人　蔡敬文　律師
被　上訴人　乙○○
訴訟代理人　施煜培　律師
　　　　　　施承典　律師
上列當事人間確認合夥關係存在事件，上訴人對於民國93年10月
28日台灣台南地方法院第一審判決 (92年度訴字第1979號）提起
上訴，經本院於94年3月15日言詞辯論終結後，判決如下：
    主  文
上訴駁回。
第二審訴訟費用由上訴人負擔.
    事實及理由
一、被上訴人主張：兩造於88年12月間，在台南市○○區○○路
    4號1樓合夥經營排骨快餐店，由被上訴人提供所有「小南老
    蘇」之註冊商標為店名，並由被上訴人之妻出面簽立店面租
    賃契約，由被上訴人擔任保證人，營利事業設立登記則由上
    訴人出名辦理，並於88年12月23日核准設立登記。該營利事
    業登記組織雖以上訴人名義登記為獨資，惟兩造係互約出資
    以共同經營小南老蘇排骨快餐之事業，出資金額係依事業成
    立過程中之各項花費，隨機會算由雙方平均負擔，累計合夥
    出資共約120萬元，會算結果雙方各自支出約60萬元，並約
    定盈虧均分，而系爭快餐店成立時，店面承租、店面所有生
    財器具採購、裝潢、開店文宣、獎品、辦理營利事業登記等
    事宜，均係由被上訴人處理，開銷均由被上訴人支出，再與
    上訴人會算後平均分擔，被上訴人支出之金額已超過上訴人
    之出資額，足見被上訴人於系爭排骨店確有出資之事實，詎
    嗣於92年中，因兩造意見不合，上訴人竟將「小南老蘇」之
    招牌拆除，並否認雙方有合夥關係，主張兩造係加盟關係，
    所有生財器具為其單獨所有，為此被上訴人乃起訴請求確認
    兩造就原判決附表所載之事業有合夥關係存在等語。於本院
    則聲明：上訴駁回。
二、上訴人則以：(一)、系爭小南老蘇排骨快餐店係以上訴人為負
    責人，於88年12月間以「獨資」之型態所申請設立，嗣因被
    上訴人將該商店名稱收回自己使用，上訴人乃變更商店名稱
    為「安平排骨快餐店」，然組織型態仍為「獨資」，而上訴
    人所經營之快餐店乃自己之事業，非與被上訴人共同經營之
    事業，兩造當初係約定上訴人須購買被上訴人之配方，使用
    被上訴人之「小南老蘇」商標營業，並於每月將營銷人事費
    用等扣除後之盈餘，分一半給被上訴人，作為加盟被上訴人
    旗下，使用被上訴人「小南老蘇」商標營業之費用，被上訴
    人只曾通知上訴人支付六十萬元，用以支付營運店面之裝潢
    費及生財器具費而已，並未與上訴人會算，且兩造並無互約
    出資之事實，被上訴人縱有先代上訴人墊付款項，但未代墊
    達六十萬元，況代墊之法律關係，亦係無因管理或不當得利
    ，並非合夥。(二)、被上訴人委託代書所辦理二次之商業登記
    ，均記載上訴人係獨資之負責人，非合夥。雖被上訴人主張
    兩造係合夥，惟其對合夥之特別成立要件「互約出資」及「
    經營共同事業」並未盡舉證之責，自不能認被上訴人之主張
    為真實。退而言之，縱係合夥，因店內事務完全由上訴人執
    行之，被上訴人完全未過問，資金之調度、週轉，被上訴人
    均未分擔，被上訴人從未與上訴人約定所經營之事業係兩造
    之共同事業，縱被上訴人可分受營業所生之利益及分擔所生
    之損失，亦僅係隱名合夥等語，資為抗辯。
三、兩造不爭執之事實；
(一)、於民國88年12月間，在台南市○○區○○路4號1樓之排骨快
    餐店，原係由被上訴人提供渠所有之「小南老蘇」註冊商標
    為店名，該店面係由被上訴人之妻出面簽立租賃契約向訴外
    人林王蘭香承租，並由被上訴人擔任該租約之保證人。
(二)、系爭排骨快餐店為營利事業登記，申請登記為獨資，負責人
    為上訴人。上訴人於90年2月16日將系爭排骨快餐店更名為
    安平排骨快餐店。
(三)、系爭排骨快餐店上訴人於經營該店期間，每月於扣除營銷人
    事費用（含上訴人每月新台幣3萬元薪資）等成本後，倘有
    盈餘皆有分一半給被上訴人，上訴人更曾於92年5月29日所
    撰之存證信函中，明白表示92年5月份無利潤，故而當月無
    利潤分配。
(四)、以上事實，並有被上訴人提出之租賃契約一份、營利事業設
    立登記申請書一份、更名登記後營利事業登記證一份、收支
    明細及利潤計算書十二紙、存證信函一份、照片兩張為證（
    見原審卷第7-36頁），並經原審依職權傳訊證人林王蘭香到
    庭證稱屬實，自應信為真實。
四、至被上訴人主張兩造有合夥關係存在，則為上訴人所否認，
    並以前開等詞置辯。是本院應審酌者為兩造就系爭排骨快餐
    店究竟有無合夥關係存在？
(一)、按稱合夥者，謂二人以上互約出資以經營共同事業之契約；
    前項出資，得為金錢或其他財產權，或以勞務、信用或其他
    利益代之；金錢以外之出資，應估定價額為其出資額，未經
    估定者，以他合夥人之平均出資額視為其出資額，民法第66
    7條定有明文。又「合夥乃二人以上互約出資，以經營共同
    事業之契約，所謂經營共同事業，必事業為共同，各合夥人
    就事業之成敗有共同利害關係為要件」最高法院著有69年台
    上字第2596號判決供參。又合夥為不要式及諾成契約，合夥
    契約之成立須合夥人欲經營共同事業，共同事業之經營乃合
    夥人之共同目的，合夥人必須具備共同之目的，始能成立合
    夥。而有無共同事業之經營，應依客觀之事實予以認定（最
    高法院80台上字第2607號判決參照）。再「現行商業登記法
    ，並未規定由出名營業人登記為獨資營業時，其他合夥人即
    視為隱名合夥人，上訴人究為隱名合夥抑為普通合夥，端視
    上訴人與其他合夥人間之合夥契約內容而定，尚不能以商業
    登記為獨資即認上訴人為隱名合夥人，謂有民法第704條第2
    項之適用」，亦據最高法院分別著有69年度台上字第2596
    號裁判要旨、65年台上字第2936號判例要旨闡釋甚詳。是本
    件兩造間就系爭小南老蘇排骨快餐安平店之事業，是否存在
    有合夥關係，自應視「該事業是否為兩造所出資」及「該事
    業是否為兩造共同之事業」為斷，而非以設立時所登記之組
    織型態為依據。是上訴人抗辯系爭排骨快餐店營利事業登記
    為獨資，即係其個人獨資云云，尚非可採。
(二)、經查，系爭排骨快餐店使用被上訴人有之「小南老蘇」商標
    為店名，由被上訴人之妻出面簽立租賃契約向訴外人林王蘭
    香承租店面，並由被上訴人擔任該租約之保證人，有如前述
    。再由被上訴人所提出且為上訴人自承為渠按月製作之收支
    明細及利潤計算書十二份之記載（見原審卷第20-31頁），
    可知系爭排骨快餐店之每月營收，於扣除店租、人員薪資（
    含上訴人個人之薪資）、水電瓦斯、材料成本支出後，所得
    利潤確實係由兩造均分無訛，而上訴人於其92年5月29日存
    證信函中，更已明白表示92年5月份其無利潤，故而當月無
    利潤可資分配等語，此亦有被上訴人所提第一０三號存證信
    函一份在卷可參（見原審卷第33-36頁），由以上客觀事實
    ，足徵被上訴人主張兩造係共負系爭快餐店之損益分配，彼
    此為休戚與共之共同體，就系爭快餐店之經營成敗有共同利
    害關係等情屬實。就此，上訴人雖辯稱：系爭排骨快餐店乃
    上訴人所獨資經營，渠就系爭排骨快餐店之每月營收，於扣
    除店租、人員薪資、水電瓦斯、材料成本支出，再扣除每月
    一萬五千元之基金後，雖有按月將所得利潤分一半給被上訴
    人，然此僅係支付渠向被上訴人借用「台南小南老蘇排骨快
    餐店」商標之加盟費用而已云云。惟查：上訴人上開辯詞已
    為被上訴人所否認，被上訴人並提出與其他人訂立之加盟合
    約書三份，用以主張其加盟契約係明文約定：「本加盟店為
    乙方（加盟者）獨資，總理加盟一切事務及財務，與甲方（
    即被上訴人）無涉」、「本加盟店於加盟期間與他人等所生
    之債權債務皆與總店無涉」等語（見原審卷第39-48頁，加
    盟契約書第6條、第11條）。上訴人雖又抗辯其係早期加盟
    無契約云云。然上訴人就其所辯兩造間因有加盟經營關係，
    渠遂按月將所得利潤分一半給被上訴人一節，並未提出任何
    證據以實其說，則其空言辯稱渠與被上訴人間係加盟經營關
    係云云，已難憑採，況茍如上訴人所辯，渠分一半利潤給被
    上訴人係用以支付向被上訴人借用「台南小南老蘇排骨快餐
    店」商標之費用，為何竟係約定將該店營收於扣除店租、人
    員薪資、水電瓦斯、材料成本支出後，按月將所得利潤分一
    半給被上訴人之方式？而非約定定額支付權利金之方式？此
    不啻意味倘上訴人不認真經營該店，因而營收不足以支應店
    租、人員薪資、水電瓦斯、材料成本支出時，上訴人就可毋
    庸支付任何借用「台南小南老蘇排骨快餐店」商標之費用？
    上訴人上開辯詞，顯與一般生活經驗相違，不足採信。更何
    況由上述上訴人所製作之收支明細及利潤計算書十二份觀之
    ，在分配利潤之前，上訴人皆會先行扣除上訴人本身的工資
    （或則三萬元，或則四萬元），再憑以計算利潤，茍系爭快
    餐店確係上訴人所獨資經營，上訴人豈有個人工資可言？又
    何需由被上訴人之妻出面簽立租賃契約向訴外人林王蘭香承
    租系爭快餐店之店面，並由被上訴人擔任該租約之保證人？
    由此益徵上訴人上開辯詞顯非實在，不足採信。而被上訴人
    主張系爭排骨快餐店係共同事業，堪以採信。
(三)、次查系爭排骨快餐店店內生財器具、設備、裝潢、廣告招牌
    、營利事記等，均係由被上訴人出面購買或接洽相關事宜等
    情，業經原審傳訊出售系爭店面油炸機與保溫展示櫃予被上
    訴人之證人林信吉，到庭證稱：「（問：提示原證六相片，
    你是否有看過這間店面？）有，店面位於台南市○○區○○
    路」、「（問：你有無販售什麼機械給這家店？）一台油炸
    機、一台保溫展示櫃」、「（問：你是否記得是誰向你買的
    ？）當時是原告（即被上訴人）乙○○打電話給我叫貨，叫
    我送到安北路，我送去時應該是被告（即上訴人）甲○○簽
    收的」、「（問：是否記得價格多少錢？）總共四萬五或四
    萬六」、「（問：何人付錢？）我向原告乙○○收錢」等語
    在卷【見原審卷第53-56頁】。另為系爭店面安裝監視系統
    之證人劉永良，亦於原審證稱：「（問：提示原證六相片，
    你是否有看過這間店面？）有，店面位於台南市安平區」、
    「（問：你有無販售什麼物品給這家店？）安裝監視系統」
    、「（問：大約何時賣的？）民國八十八年十二月間」、「
    （問：你是否記得是誰向你買的？）朋友介紹我和老板認識
    ，老板叫我去裝的，我所說的老板就是原告乙○○」、「（
    問：是否記得價格多少錢？）總共三萬九千一百元」、「（
    問：何人付錢？）是原告乙○○拿錢出來的」、「（問：提
    示估價單原本，這張估價單是否你當初所開立？）這張是寫
    三萬六，我原先要收三萬六，可是後來有追加物品，所以總
    價應該是三萬九千一百元，我另外有開三萬九千一百元的估
    價單去收錢。這張估價單上的筆跡不是我所寫」等語在卷【
    見原審卷第第56-60頁】。又出售系爭店面冷凍庫兩台予被
    上訴人之證人蔡清智，於原審則證稱：「（問：提示原證六
    相片，你是否有看過這間店面？）有，店面位於台南市○○
    區○○路」、「（問：你有無販售什麼物品給這家店？）冷
    凍庫二台」、「（問：你是否記得是誰向你買的？）是原告
    乙○○」、「（問：是否記得價格多少錢？）一台五萬，另
    一台七萬八」、「（問：何人付錢？）是原告乙○○付的」
    等語綦詳【見原審卷第60-64頁】。再出售系爭店面之鍋勺
    盆罐等家庭五金予被上訴人之證人陳吉泰，亦於原審證稱：
    「（問：你目前從事什麼行業？）我販售家庭五金」、「（
    問：提示原證三中，標示有０金的估價單五張，這是你所開
    立？）是的，這五張我開的」、「（問：地址是送貨到安北
    路四號，對嗎？）是的」、「（問：何人向你訂購這些物品
    ？）是原告乙○○」、「（問：大約何時賣的？）八十八年
    十一月二十九日」、「（問：是否記得價格多少錢？）應該
    如估價單上所載總價」、「（問：你平常送貨，是當場收錢
    還是隔一段日子再收錢？）一向都是總店在付錢，有時隔一
    段日子，有時馬上收，但馬上收者較少」、「（問：你收錢
    時，是否依據估價單來收錢？）對」等語在卷【見原審卷第
    60-64頁】。另為系爭店面印製摸彩券與出貨單出售予被上
    訴人之證人何文明，於原審亦證稱：「（問：你目前從事什
    麼行業？）我開印刷工廠，印名片」、「（問：提示原證三
    中摸彩券與出貨單，這是否你所印製並簽發？）是的」、「
    （問：地址是送貨到安北路四號，對嗎？）是的」、「（問
    ：何人向你訂購這些物品？）是小南老板娘，也就是原告乙
    ○○的太太」、「（問：大約何時印的？）開幕時印的，很
    多年了」、「（問：是否記得價格多少錢？）應該如估價單
    上所載總價新台幣貳萬貳仟捌佰元」等語綦詳【見原審卷第
    67-69頁）。再為系爭店面從事木工裝潢之證人黃明發，亦
    到庭證稱：「（問：提示原證六相片，你是否有看過這間店
    面？）有，我有去裝潢過，它位在台南市○○區○○路的叉
    路附近」、「（問：何人請你去該店做裝潢？）是原告乙○
    ○」、「（問：大約何時裝潢的？）八十八或八十九年間」
    、「（問：是否記得裝潢的代價？）好像三萬多，我有開估
    價單」、「（問：何人付錢？）原告乙○○」等語在卷【見
    原審卷第69-71頁、73頁】。再為系爭店面辦理營利事業登
    記之證人陳敏詳，則於原審證稱：「（問：你目前從事什麼
    行業？）我從事代書業」、「（問：提示原證六相片，你是
    否有看過這間店面？）有，這家店是我辦理營利事業登記的
    ，它位於安平區○○路口附近」、「（問：何人請你去辦理
    ？）原告乙○○的太太」、「（問：大約何時辦的？）有辦
    兩次，第一次設立，第二次變更，都是原告乙○○太太叫我
    去的，時間不記得」、「（問：是否記得代辦費用？）一件
    三千五百元」、「（問：何人付錢？）原告乙○○的太太給
    的」等語在卷【見原審卷第75頁、79-81頁】。此外，出售
    系爭店面廣告招牌予被上訴人之證人張有佐，亦於原審證稱
    ：「（問：你目前從事何業？）廣告招牌製作」、「（問：
    提示原證六相片，你是否見過這間店面？）有，它位於安北
    路」、「（問：你有無販售什麼貨品給這間店？）廣告招牌
    」、「（問：何人請你去該店做招牌？）小南排骨總店負責
    人乙○○」、「（問：錢是跟何人所收的？）原告乙○○」
    、「（問：提示原證三估價單，這是否你所開立？）這是我
    寫的」、「（問：所以收費是十四萬一千一百元？）是的」
    、「（問：安北店招牌的價金，你是憑什麼單據向原告收錢
    ？）憑估價單」、「（問：是否就是剛才審判長所提示的估
    價單？）是的」、「（問：價金是否正確？）是的，新台幣
    壹拾肆萬壹仟壹佰元」等語綦詳【見原審卷第101-106頁】
    。又出售系爭店面不鏽鋼爐具與流理台予被上訴人之證人方
    龍輝，則於原審證述：「（問：你目前從事何業？）我從事
    製造、販賣廚房設備」、「（問：提示原證六相片，你是否
    見過這間店面？）有，它位於安平區」、「（問：你有無販
    售什麼物品給這家店？）該店的不鏽鋼爐具、抽油煙機、流
    理台、洗台等」、「（問：你是否記得是誰向你買的？）原
    告乙○○」、「（問：是否記得價格多少？）約三十萬元左
    右」、「（問：提示原證三估價單與方龍輝名片，你是否就
    是開這個估價單賣給原告？）是的，但後來他還有追加買一
    些商品」、「（問：你用什麼單據去向原告收錢？）我用估
    價單去收錢」、「（問：是否就是審判長剛才所提示的估價
    單？）收錢時，我另外有開立追加貨品的估價單去收錢」等
    語在卷【見原審卷第106-109頁】。是由上述證人之證詞及
    被上訴人能夠執有收據送貨單憑證十一紙、營利事業設立登
    記申請書一份等書證，足徵被上訴人主張系爭快餐店內之主
    要生財器具、監視設備、裝潢、廣告招牌、營利事業登記等
    ，皆係由其或委由其妻出資購買及出面接洽相關事宜等情為
    真。而被上訴人可提出單據為系爭快餐店所支出之金額分別
    為：林信吉收46,800元、劉永良收39,100元、蔡清智收128,
    000元、陳吉泰收26,375元、何文明收22,800元、黃明發收
    約30,000元餘、陳敏祥收7,000元、張有佐收141,100元、方
    龍輝收約300,000元餘，則被上訴人為系爭快餐店之開店營
    運總計已支付741,175元餘，倘再加計被上訴人為系爭店面
    所支出之房屋押租金60,000元，此部份金額亦為上訴人所不
    爭，應足證明被上訴人就系爭快餐店至少業已支出801,175
    元餘，顯較雙方會算結果上訴人之出資額六十萬元為多。是
    由系爭快餐店之設立，被上訴人顯然出資、出力甚多，應堪
    信被上訴人主張系爭快餐店乃「兩造所共同出資」、「為兩
    造共同之事業」，被上訴人為系爭快餐店之設立所支出之上
    開費用即係被上訴人就系爭合夥之出資等情屬實。就此，上
    訴人雖另辯稱：其加盟開店，被上訴人代為僱工或購買，上
    述被上訴人之出資，僅係代墊性質，為無因管理或不當得利
    云云，惟查：衡諸一般交易常情，商業行為大多皆以營利為
    目的，被上訴人茍非為自己所經營之事業追求利潤，豈會為
    上訴人墊付上述高額之開店成本支出，嗣再於墊付支出之後
    ，另依無因管理或不當得利請求上訴人返還？兩造茍非合夥
    經營系爭店面，被上訴人又豈會一手包辦系爭店面之生財器
    具與設備採購、店面裝潢等事宜？店面租約又豈會以被上訴
    人配偶名義出面簽訂？系爭店面之營利事業登記又豈會由被
    上訴人出面找代書辦理？上訴人上開辯詞，顯與常情事理及
    一般生活經驗相違，不足採信。
(四)、至上訴人為否認被上訴人所主張「台南市之小南老蘇排骨店
    面均採合夥型態經營」等情，而於原審聲請傳訊證人李映瑤
    證稱：李映瑤與被上訴人並非合夥關係，渠所經營之金華店
    內一切生財器具均係由渠獨資出錢購買云云。惟查，被上訴
    人主張其曾於88年10月24日開立支票購買金華店與後甲店各
    一台冷氣機共116,000元（每台58,000元），復於88年11月2
    日開立支票26萬元購買金華店白鐵檯，該二紙支票並分別於
    88年10月26日、88年11月3日，由第一銀行竹溪分行0000000
    0000號被上訴人之帳戶內兌現等情，已據被上訴人提出與其
    所述相符之記事本二紙、銀行帳戶往來明細表一紙為證，並
    經本院依職權向第一商業銀行竹溪分行函查以被上訴人為發
    票人票號分別為0000000、0000000號支票之兌現情形無訛，
    此有第一商業銀行竹溪分行93年8月6日覆函一份在卷可稽，
    是依上開證據觀之，已難採信證人李映瑤之證詞為真實。況
    上訴人就此雖不否認被上訴人確有出錢支付金華店之冷氣與
    白鐵檯費用，惟另辯稱：係被上訴人太太表示說要與後甲店
    一起付款，因而要李映瑤將錢交給伊一起付款云云，然此亦
    為被上訴人所否認，而上訴人既就金華店之冷氣、白鐵檯費
    用係由被上訴人將價金交付廠商一節不爭執，則上訴人自應
    就其所辯「係被上訴人太太表示說要與後甲店一起付款，因
    而要李映瑤將錢交給伊一起付款」一節，負舉證之責，然上
    訴人就此並未提出任何證據以實其說，則上訴人空言主張「
    係被上訴人太太表示說要與後甲店一起付款，因而要李映瑤
    將錢交給伊一起付款」云云，自難憑採。
(五)、上訴人雖又抗辯：兩造果有合夥關係存在，被上訴人豈可未
    經結算即片面取回系爭店面押金六萬元之出資額？惟查，該
    六萬元之店面押租，顯然僅佔被上訴人上述出資額（八十萬
    一千一百七十五元）一小部份而已，況縱使扣除該六萬元押
    租金，被上訴人就系爭合夥之出資額（七十四萬一千一百七
    十五元）仍顯較兩造會算結果上訴人之出資額六十萬元為多
    。且被上訴人於面臨上訴人片面否認系爭合夥，並已另與房
    東另定租約之情況下，先向房東取回押租金六萬元，以免損
    害繼續擴大，並待將來合夥清算時再為處理，亦無不可。是
    上訴人此部分之辯解，仍不足為有利於上訴人之認定，附此
    敘明。
(六)、上訴人另抗辯；兩造如有合夥亦係隱名合夥云云。惟按合夥
    為二人以上互約出資以經營共同事業之契約，隱名合夥則為
    當事人約定一方對於他方所經營之事業出資，而分受其營業
    所生利益，及分擔其所生損失之契約。故合夥所經營之事業
    ，係合夥人全體共同之事業，隱名合夥所經營之事業，則係
    出名營業人之事業，非與隱名合夥人共同之事業。苟其契約
    係互約出資以經營共同之事業，則雖約定由合夥人中一人執
    行合夥之事務，其他不執行合夥事務之合夥人，僅於出資之
    限度內負分擔損失之責任，亦屬合夥而非隱名合夥。最高法
    院著有42年台上字第434號判例足資參照。本件上訴人雖登
    記為獨資事業之負責人，但兩造間就各種客觀事實足認係經
    營共同事業，前已詳述，依上開判例意旨，上訴人抗辯被上
    訴人對系爭排骨快餐店為隱名合夥，亦非可採。雖上訴人又
    抗辯被上訴人雖主張其各項花費約120萬元，故通知上訴人
    支付60萬元，但兩造未會算，扣除上訴人支出之六十萬元，
    系爭排骨快餐店之設立之初各項花費究係若干元，上訴人無
    從知悉，如何認定被上訴人之出資云云。然兩造既互約出資
    以經營共同事業，即系爭排骨快餐店，出資金額係依事業成
    立過程中之各項花費，由雙方平均負擔，合夥契約即已成立
    ，縱被上訴人未支出其應負擔之租額亦係得請求履行出資義
    務及合夥解散如何返還出資之問題，而非合夥契約不成立，
    是上訴人此部分之抗辯，亦非可取。
五、綜上所述，被上訴人主張兩造間合意共同出資經營共同事業
    即系爭排骨快餐店，既屬可採。從而被上訴人請求確認兩造
    間就原判決附表所示之事業有合夥關係存在，自屬有據，應
    予准許。是則原審為上訴人敗訴之判決，於法並無違誤。上
    訴意旨指摘原判決不當，求予廢棄改判，為無理由，應予駁
    回。
六、本件事實已臻明確，兩造其餘之攻擊防禦方法，與本件判決
    結果不生影響，爰不一一論列，附此敘明。
七、據上論結，本件上訴為無理由，爰依民事訴訟法第449條第
    1項、第78條，判決如主文。
中　　華　　民　　國　　94　　年　　3　　月　　29　　日
                  民事第二庭    審判長法　官　吳志誠
                                      法　官　楊省三
                                      法　官　李素靖
上為正本係照原本作成。
不得上訴。
中　　華　　民　　國　　94　　年　　3　　月　　30　　日
                                      書記官  林鈴香
                                                K
